# 无发票税会差异

提问人：allen90vc 时间：2016-08-06 16:40:02
老师们好，想问下资产取得由于无发票产生的折旧或者摊销的税会差异应当确认递延所得税资产么？就是比如取得一项资产 发票未取得， 那么这项资产本期会计做了折旧但是税务不认可由此调增纳税所得那么这部分调增是否可以作为递延所得税资产来确认呢？
预期后续可以发票可以取得 谢谢老师们啊

回答人：chenyiwei
考虑以下问题： 1 、以后年度取得发票后，主管税务机关是否允许补扣以前年度已经计提的折旧或摊销？ 2 、预计在该资产的剩余使用寿命内有无足够多的应纳税所得额？